ACORDAO-COMPLETO-2393196

ACÓRDÃO DE RELAÇÃO

ACÓRDÃO DE RELAÇÃO 190/2020 ATA 3/2020 - PLENÁRIO

Acórdão 190/2020-TCU-Plenário
Os Ministros do Tribunal de Contas da União ACORDAM, por unanimidade, com fundamento nos arts. 143, inciso V, alínea "d", do Regimento Interno/TCU, c/c o Enunciado 145 da Súmula da Jurisprudência predominante do Tribunal de Contas da União, em retificar, por inexatidão material, o item 9.1 do Acórdão 1288/2019-TCU-Plenário, prolatado na Sessão de 5/6/2019-Ordinária, Ata 19/2019-Plenário, mantendo-se inalterados os demais termos do Acórdão ora retificado, de acordo com o parecer emitido nos autos:
Onde se lê: 
"9.1. conhecer os embargos de declaração, com fulcro nos arts. 32 e 34 da Lei 8443/1992, para, no mérito, acolhê-los, de modo a dar a seguinte redação ao subitem 9.1. do Acórdão 487/2017-TCU-Plenário: 
"9.1. (...) , passando o Acórdão 1930/2015-TCU-Plenário a ter a seguinte redação: 
'9.1. (...) ; 
9.2. rejeitar (...) Empresa Mercantil Moreira Construções Ltda.; 
9.3. (...) ; 
9.4. julgar irregulares (...) Empresa Mercantil Moreira Construções Ltda. no que concerne à execução do Contrato PG 227/98-00; 
9.5. condenar os (...) Empresa Mercantil Moreira Construções Ltda., (...) ; 
 (...) 
9.6. aplicar (...) Empresa Mercantil Moreira Construções Ltda. (...) '
 (...) "
Leia-se: 
"9.1. conhecer os embargos de declaração, com fulcro nos arts. 32 e 34 da Lei 8443/1992, para, no mérito, acolhê-los, de modo a dar a seguinte redação ao subitem 9.1. do Acórdão 487/2017-TCU-Plenário: 
"9.1. (...) , passando o Acórdão 1930/2015-TCU-Plenário a ter a seguinte redação: 
'9.1. (...) ; 
9.2. rejeitar (...) Empresa Mercantil Moreira Construções e Telecomunicações Ltda.; 
9.3. (...) ; 
9.4. julgar irregulares (...) Empresa Mercantil Moreira Construções e Telecomunicações Ltda. no que concerne à execução do Contrato PG 227/98-00; 
9.5. condenar os (...) Empresa Mercantil Moreira Construções e Telecomunicações Ltda., (...) ; 
 (...) 
9.6. aplicar (...) Empresa Mercantil Moreira Construções e Telecomunicações Ltda. (...) '
 (...) "
1. Processo TC-Processo 029.505/2010-0 (TOMADA DE CONTAS ESPECIAL) 
	1.1. Apensos: Processo 015.470/2007-0 (Relatório de Levantamento) .
	1.2. Responsáveis: Mauro Ernesto Campos Lima (XXX.271.757-XX) ; Mercantil Moreira Construções e Telecomunicações Ltda. (00.002.121/0001-72) ; Rogerio Araujo de Miranda Lobo (XXX.659.556-XX) .
	1.3. Recorrente: Antonio Carlos Cruz de Oliveira (XXX.108.065-XX) .
	1.4. Órgão: Departamento Nacional de Infraestrutura de Transportes.
	1.5. Relator: Ministro Vital do Rêgo.
	1.6. Representante do Ministério Público: Procuradora-Geral Cristina Machado da Costa e Silva.
	1.7. Relator da deliberação recorrida: Ministro Vital do Rêgo.
	1.8. Unidades Técnicas: Secretaria de Recursos (Serur) ; Secretaria de Controle Externo de Tomada de Contas Especial (SecexTCE) .
	1.9. Representação legal: Pablo Alves Prado (OAB/DF 43.164) . 
	1.10. Determinações/Recomendações/Orientações: não há.

Mauro Ernesto Campos Lima (XXX.271.757-XX); Mercantil Moreira Construções e Telecomunicações Ltda. (00.002.121/0001-72); Rogerio Araujo de Miranda Lobo (XXX.659.556-XX).

ACORDAO-COMPLETO-2427662

Acórdão de Relação 2361/2020 - Plenário

Acórdão de Relação

ACORDAO-COMPLETO-2409666

Acórdão de Relação 1159/2020 - Plenário

VITAL DO RÊGO

Ministro Vital do Rêgo.

Pablo Alves Prado (OAB/DF 43.164).

Procuradora-Geral Cristina Machado da Costa e Silva.

TOMADA DE CONTAS ESPECIAL (TCE)

Secretaria de Recursos (Serur); Secretaria de Controle Externo de Tomada de Contas Especial (SecexTCE).